臺灣高等法院民事裁定
111年度抗字第658號
抗  告  人  華茂城企業有限公司

兼  
法定代理人  李坤鎔  

上列抗告人因與相對人陳國棟間聲明異議事件，對於中華民國11
1年3月24日臺灣新北地方法院111年度執事聲字第12號所為裁定
提起抗告，本院裁定如下： 
    主  文
抗告駁回。
抗告費用由抗告人負擔。
    理  由
一、按解散之公司除因合併、分割或破產而解散外，應行清算；
    解散之公司，於清算範圍內，視為尚未解散；公司經中央主
    管機關撤銷或廢止登記者，準用前開規定，公司法第24條、
    第25條及第26條之1分別定有明文。又有限公司之清算，以
    全體股東為清算人，但本法或章程另有規定或經股東決議，
    另選清算人者，不在此限；公司之清算人，在執行職務範圍
    內，為公司之負責人；清算人有數人時，得推定一人或數人
    代表公司，如未推定時，各有對於第三人代表公司之權，同
    法第113條第2項準用第79條、第8條第2項及第85條第1項前
    段亦有明定。查聲請人華茂城企業有限公司(下稱華茂城公
    司)業經主管機關於民國97年8月26日以經授中字第09735095
    75號函廢止登記（見本院卷第41頁），依法應行清算，惟迄
    未向公司所在地之法院即臺灣新北地方法院(下稱原法院)呈
    報或聲請選任清算人（見本院卷第45頁），依前開規定，自
    應以全體股東即李坤鎔、李林碧蓮、謝碧珠、謝碧燕、李政
    宏等5人為清算人（見本院卷第44頁），渠5人得推定1人或
    數人代表華茂城公司，如未推定時，各有對於第三人代表華
    茂城公司之權，故李坤鎔代表華茂城公司提起本件聲請、聲
    明異議及抗告，即無不合，先予敘明。
二、聲請、聲明異議及抗告意旨略以：請依原法院110年度執事
    聲字第57號裁定內容准予強制執行回復原狀，執行點交歸還
    伊及所有權人，並給付損害賠償等語。〈抗告人之強制執行
    聲請業經原法院司法事務官以111年度司執字第9939號裁定
    駁回（下稱原處分），抗告人不服聲明異議，復經原法院以
    111年度執事聲字第12號裁定駁回其異議（下稱原裁定），
    抗告人不服提起抗告〉。
三、按強制執行應依執行名義為之，債權人聲請強制執行，應提
    出該執行名義證明文件，強制執行法第4條第1項、第6條第1
    項分別定有明文。所謂執行名義，依強制執行法第4條第1項
    規定，係指：一、確定之終局判決。二、假扣押、假處分、
    假執行之裁判及其他依民事訴訟法得為強制執行之裁判。三
    、依民事訴訟法成立之和解或調解。四、依公證法規定得為
    強制執行之公證書。五、抵押權人或質權人，為拍賣抵押物
    或質物之聲請，經法院為許可強制執行之裁定者。六、其他
    依法律之規定，得為強制執行名義者。次按聲請強制執行，
    有不合程式或不備其他要件情形者，執行法院應以裁定駁回
    之。但其情形可以補正者，應定期間先命補正，因逾期未補
    正經裁判駁回後，不得再為補正，此觀強制執行法第30條之
    1準用民事訴訟法第249條第1項第6款、第3項規定即明。
四、經查，抗告人係於民國111年1月11日持原法院110年度執事
    聲字第57號、本院110年度抗字第1076號、本院110年度聲字
    第440號、最高法院110年度台聲字第3328號等民事裁定正本
    為執行名義，向原法院聲請對相對人為強制執行，惟上開民
    事裁定主文均係駁回抗告人之聲請、異議或抗告，經核均非
    屬強制執行法第4條第1項所規定之執行名義；嗣經原法院司
    法事務官於同年月19日以新北院賢111司執公字第9939號執
    行命令，命抗告人應於文到5日內補正對本件相對人之勝訴
    合法且適於執行之執行名義，抗告人於同年月22日收受上開
    執行命令後，僅於同年月25日向原法院提出民事陳明狀，除
    臚列上開民事裁定之案號外，並未遵期補正適法之執行名義
    ，依前揭說明，抗告人所為之強制執行聲請程式即屬有欠缺
    ，且經原處分以逾期未補正符合適於執行之執行名義為由而
    駁回後，已不得再為補正。是原法院司法事務官依強制執行
    法第30條之1，準用民事訴訟法第249條第1項第6款規定，於
    同年2月7日以原處分駁回抗告人對相對人強制執行之聲請，
    及原裁定維持原處分而將抗告人之聲明異議駁回，於法均無
    違誤。抗告意旨指摘原處分及原裁定不當，求予廢棄，為無
    理由，應予駁回。
五、據上論結，本件抗告為無理由，爰裁定如主文。　　　　
中　　華　　民　　國　　111 　年　　8 　　月　　18　　日
                  民事第十四庭  
                        審判長法  官  蔡和憲
                              法  官  陳雯珊
                              法  官  周珮琦
正本係照原本作成。
如認本案訴訟標的金額或價額逾150萬元，本裁定除以適用法規
顯有錯誤為理由外，不得再抗告。如提起再抗告，應於收受送達
後10日內委任律師為代理人向本院提出再抗告狀。並繳納再抗告
費新臺幣１千元。
中　　華　　民　　國　　111 　年　　8 　　月　　18　　日
                              書記官  強梅芳